台灣桃園地方法院刑事判決　　　　　　　　　　　　　九十三年度訴字第一八七號
　　公　訴　人　臺灣桃園地方法院檢察署檢察官
　　被　　　告　甲○○
右列被告因違反毒品危害防制條例案件，經檢察官提起公訴（九十二年度毒偵字第三
四九０號），本院合議庭裁定由受命法官獨任進行簡式審判程序，判決如左：
    主  文
甲○○連續施用第一級毒品，處有期徒刑柒月，扣案之第一級毒品海洛因捌包（淨重
陸點壹肆公克）、含有海洛英殘渣之夾鏈袋陸個均沒收銷燬之；又施用第二級毒品處
有期徒刑月，扣案之第二級毒品安非他命肆包（毛重共拾壹點捌公克）均沒收銷燬
之，吸食器壹組沒收；應執行有期徒刑玖月，扣案之第一級毒品海洛因捌包（淨重陸
點壹肆公克）、第二級毒品安非他命肆包（毛重共拾壹點捌公克）及含有海洛英殘渣
之夾鏈袋陸個均沒收銷燬之；吸食器壹組沒收。
    事  實
一、甲○○前因施用毒品案件，經本院以八十九年度毒聲字第七八八０號裁定觀察、
    勒戒，先後以九十年度毒聲字第一九四九號裁定令入戒治處所施以強制戒治，嗣
    以九十年度毒聲字第四０二三號裁定停止戒治，再以九十一年毒聲字第二四一號
    裁定撤銷停止戒治，令入戒治處所施以強制戒治，嗣於九十二年五月二十九日戒
    治期滿，並由台灣桃園地方法院檢察署檢察官於九十二年七月二十八日，以九十
    二年度戒毒偵字第八三號予以不起訴處分。詎甲○○於九十二年八月二十八日，
    因逃兵案遭國防部北部軍事法院桃園分院檢察署發布通緝中，又基於概括犯意，
    自九十二年六月間起至同年十一月三日止，連續在桃園縣桃園市○○街十六號三
    樓，以每日二次將海洛因與香煙內煙草混合置於煙管內吸食，另每日一次將安非
    他命置於吸食器玻璃球內火燒使其冒煙食用之方式，施用第一級毒品海洛因八包
    及第二級毒品安非他命四包，為警於九十二年十一月六日在上開地點查獲，並扣
    得第一級毒品海洛因（淨重六點一四公克）、第二級毒品安非他命（毛重共十三
    點六五公克）及其所有施用毒品之器具吸食器一組、含有海洛因殘渣之夾鏈帶六
    個等物。
二、案經桃園縣政府警察局中壢分局報請暨國防部北部軍事法院桃園分院檢察署函請
    台灣桃園地方法院檢察署檢察官偵查後起訴。
    理  由
一、本件被告甲○○所犯係死刑、無期徒刑、最輕本刑為三年以上有期徒刑以外之罪
    ，其於準備程序中就被訴事實為有罪之陳述，經法官告知簡式審判程序之旨，並
    聽取公訴人、被告之意見後，依刑事訴訟法第二百七十三條之一第一項規定，經
    本院合議庭裁定，由受命法官獨任進行簡式審判程序，並為審理判決，合先敘明
    。
二、右開事實，業經被告甲○○於警詢、偵訊及本院審理時坦承不諱，且有毒品及查
    獲現場照片六張、扣案第一級毒品海洛因八包（淨重六點一四公克）、第二級毒
    品安非他命四包（毛重共十一點八公克）、施用毒品器具吸食器一組及含有海洛
    英殘渣粉末之夾鏈袋六個在卷可稽。又被告被查獲時所採尿液經送檢驗結果，均
    呈嗎啡、安非他命陽性反應，有被採尿人姓名編號表、桃園縣衛生局不法藥物尿
    液檢定書各一紙附卷可按，且扣案白粉八包（淨重六點一四公克），經送鑑驗結
    果，確為第一級毒品海洛因無訛，亦有法務部調查局調科壹字第０八０００七０
    六五號鑑定通知書在卷足佐。又被告前因施用毒品案件，已強制戒治期滿，並由
    台灣桃園地方法院檢察署檢察官於九十二年七月二十八日，以九十二年度戒毒偵
    字第八三號予以不起訴處分，有公訴人不起訴處分書、刑案資料查註紀錄表、全
    國施用毒品紀錄表及台灣高等法院被告全國前案紀錄表各一件在卷足憑。其再犯
    毒品危害防制條例第十條第一項、第二項之罪，事證已明。被告前揭自白，與卷
    內積極證據核屬相符，洵堪採信，是被告確有施用第一級、第二級毒品之行為，
    事證明確，犯行堪以認定，應予依法論科。
三、按被告所為連續施用第一、二級毒品行為，期間自九十二年六月至同年十一月三
    日止，而毒品危害防制條例業於民國九十二年七月九日修正通過經總統發布，並
    於公布後六個月即九十三年一月九日施行，修正施行前同條例第十條就施用第一
    、二級毒品罪（舊法）係規定：「施用第一級毒品者，處六月以上五年以下有期
    徒刑」、「施用第二級毒品者，處三年以下有期徒刑」，修正施行後（新法），
    仍維持原規定，罪與刑並無變更，依刑法第二條第一項之規定，並無裁判前之法
    律有利於行為人即被告之情形，應適用修正施行後之新法第十條第一、二項之規
    定，合先敘明。核被告所為，係犯毒品危害防制條例第十條第一、二項之施用第
    一、二級毒品罪。其施用第一、二級毒品海洛因、安非他命之行為，時間密接、
    犯罪構成要件相同，顯係各基於概括犯意為之，依刑法第五十六條，為連續犯，
    以一罪論，並依法加重其刑。又其所犯前開二罪間，犯意各別，行為互殊，罪名
    互異，應分論並罰。爰審酌被告前因施用毒品案件，經強制戒治期滿，已由檢察
    官為不起訴處分，有前揭不起訴處分書等資料在卷足稽，詎其不珍惜機會，仍未
    戒除毒癮，又自九十二年六月間起至被查獲時止，連續在其住處施用毒品為警查
    獲，暨其犯罪之動機、目的，手段僅為自戕，犯罪時所受之刺激及其品性、生活
    狀況、智識程度為國中畢業、犯罪所生之損害，及犯罪後坦承犯行，態度尚佳等
    一切情狀，量處如主文所示之刑，並依法定其應執行之刑，以資懲儆。
四、扣案之第一級毒品海洛因八包（淨重六點一四公克）、第二級毒品安非他命四包
    （毛重共十一點八公克），以及含有海洛英殘渣粉末之夾鏈袋六個，因粉末與夾
    鏈袋已無法析離，依毒品危害防制條例第十八條第一項前段，均諭知沒收銷燬之
    ；至施用毒品器具吸食器一組，為被告所有且供其施用毒品所用之物，依刑法第
    三十八條第一項第二款，併宣告沒收之。
五、據上論斷，依刑事訴訟法第二百九十九條第一項前段、毒品危害防制條例第十條
    第一項、第二項、第十八條第一項前段，刑法第十一條前段、第二條第一項前段
    、第五十六條、第三十八條第一項第二款、第五十一條第五款，判決如主文。
本案經檢察官洪景明到庭執行職務。
中        華        民        國    九十三    年    四     月    五     日
                                       台灣桃園地方法院刑事度四庭
                                             法  官  李  昆  南
右正本證明與原本無誤。
如不服本判決，應於送達後十日內，以書狀敘明理由，向本院提出上訴狀（應附繕本
）。
                                             書記官  郭  中  明
中        華        民        國    九十三     年    四    月     五    日
毒品危害防治條例第十條第一項：
施用第一級毒品者，處六月以上五年以下有期徒刑。
毒品危害防治條例第十條第二項：
施用第二級毒品者，處三年以下有期徒刑。
